臺灣臺中地方法院刑事裁定
111年度撤緩字第204號
聲  請  人  臺灣臺中地方檢察署檢察官
受  刑  人  NGUYEN VAN CUONG（中文名：阮文強，越南籍）



上列受刑人因妨害自由案件，經聲請人聲請撤銷緩刑之宣告（11
1年度執聲字第2030號），本院裁定如下：
    主  文
NGUYEN VAN CUONG（中文名：阮文強）之緩刑宣告撤銷。
    理  由
一、聲請意旨略以：受刑人NGUYEN VAN CUONG（中文名：阮文強
    越南籍）前因妨害自由案件，經臺灣高等法院臺中分院於民
    國110年11月30日以110年度上訴字第801號（起訴案號：臺
    灣臺中地方檢察署【下稱臺中地檢署】109年度偵字第20151
    號等）判處有期徒刑1年，緩刑3年，於110年12月29日確定
    在案（下稱前案），惟受刑人於前案緩刑期間內又犯公共危
    險罪，經本院於111年5月13日以111年度豐交簡字第337號判
    處有期徒刑2月（尚未確定），且受刑人於111年4月14日至
    同年8月11日間，未至臺中地檢署報到共6次，復未經核准離
    開保護管束地10日以上，於111年4月8日搭乘飛機出境，是
    核受刑人所為，顯已違反保安處分執行法第74條之2第1、2
    、4、5款之規定，且情節重大，爰依同法第74條之3及刑事
    訴訟法第476條之規定聲請撤銷前案之緩刑宣告等語。
二、按受保護管束人在保護管束期間內，應遵守左列事項：一、
    保持善良品行，不得與素行不良之人往還。二、服從檢察官
    及執行保護管束者之命令。三、不得對被害人、告訴人或告
    發人尋釁。四、對於身體健康、生活情況及工作環境等，每
    月至少向執行保護管束者報告1次。五、非經執行保護管束
    者許可，不得離開受保護管束地；離開在10日以上時，應經
    檢察官核准；又受保護管束人違反前揭情形之一，情節重大
    者，檢察官得聲請撤銷保護管束或緩刑之宣告，保安處分執
    行法第74條之2、第74條之3第1項可資參照。
三、經查：
(一)受刑人前因妨害自由案件，經臺灣高等法院臺中分院於110
    年11月30日以110年度上訴字第801號判處有期徒刑1年，緩
    刑3年，於110年12月29日確定（即前案），此有前案之判決
    書、臺灣高等法院被告前案紀錄表在卷可佐。
(二)臺中地檢署以111年度執保字第103號、111年度執護字第332
    號執行前案之緩刑期間付保護管束，嗣受刑人於111年3月1
    日至臺中地檢署報到，陳報其住所係臺中市○○區○○路000○0
    號，並經告知其於110年12月29日至113年12月28日執行保護
    管束之期間內，應遵守保安處分執行法第74條之2規定事項
    ，且其若在該保護管束期間內欲遷移戶籍地或住所，應先提
    出聲請，經核准後始得辦理等內容，以及受刑人於111年3月
    17日至臺中地檢署觀護人室報到執行保護管束，經告知其下
    次應報到日期為111年4月12日後，未經臺中地檢署觀護人許
    可、臺中地檢署檢察官核准而自行於111年4月8日搭乘飛機
    出境，迄本院於111年9月6日查詢日止，均未有入境紀錄等
    情，有臺中地檢署執行筆錄、臺中地檢署執行保護管束情況
    約談報告表、內政部移民署中區事務大隊臺中市專勤隊111
    年4月21日移署中中勤字第1118015819號函、入出境查詢資
    料等存卷為憑，是受刑人既明知其在前案之保護管束期間內
    ，須每月向臺中地檢署觀護人（即執行保護管束者）報告其
    生活情況等事項至少1次，且臺中地檢署觀護人已於111年3
    月17日命其應於111年4月12日至臺中地檢署觀護人室報到，
    以及其經許可、核准始得離開受保護管束地等節，卻仍未經
    許可、核准即自行於111年4月8日搭乘飛機出境，迄今未再
    入境，顯已無接受保護管束之意，堪認受刑人在前案之保護
    管束期間內，確有違反保安處分執行法第74條之第2、4、5
    款所規定事項之情形，並已達情節重大之程度。
(三)綜此，本院審酌受刑人既於前案受緩刑宣告之寬典，竟不知
    警惕，仍在前案之保護管束期間內違反保安處分執行法第74
    條之第2、4、5款所規定應遵守事項且情節重大，足認前案
    所宣告之緩刑已難收其預期效果，而有執行刑罰之必要，是
    本件聲請於法有據，應予准許，爰依法撤銷前案對受刑人所
    為之緩刑宣告。
(四)另聲請人雖以，受刑人於前案緩刑期間內犯酒後不能安全駕
    駛罪案件，經本院於111年5月13日以111年度豐交簡字第337
    號判處有期徒刑2月（尚未確定）乙節，主張受刑人已違反
    保安處分執行法第74條之2第1款之規定且情節重大，惟依該
    案件之罪質、犯罪情節（酒後騎乘電動自行車、未肇事、測
    得吐氣所含酒精濃度為每公升0.32毫克）等內容，可否單憑
    受刑人涉犯該案件即遽認受刑人在保護管束期間內有與素行
    不良之人往還、未保持善良品行之情形，且已達情節重大程
    度，實屬有疑，是依卷內事證，尚難認聲請人此部分主張為
    有理由，併此敘明。
四、依刑事訴訟法第476條，保安處分執行法第74條之3第1項，
    裁定如主文。
中　　華　　民　　國　　111 　年　　9 　　月　　6 　　日
                  刑事第二庭  法  官  蔡宗儒
以上正本證明與原本無異。
如不服本裁定，應於收受送達後5日內向本院提出抗告狀。（應
附繕本）
　　　　　　　　　  　　　　　書記官  梁文婷
中　　華　　民　　國　　111 　年　　9 　　月　　8 　　日